Contato

monalysaklauck@gmail.com

www.linkedin.com/in/monalysayoshikawa (LinkedIn)

Principais competências

Redux.js

Desenvolvimento de back-end Confiabilidade

Certifications

DevOps com Visual Team Service Enterprise Design Thinking Practitioner

ASP.NET MVC 5

Curso Web Moderno Completo com JavaScript + Projetos

Projetos Ágeis com Scrum

Honors-Awards

Mérito Acadêmico de melhor Aluna

Monalysa Klauck Yoshikawa

Software Engineer | JavaScript | Python | React.js | CSS | Node.js | PostgreSQL

São Paulo, São Paulo, Brasil

Resumo

Atualmente estou me formando em Análise e Desenvolvimento de Sistemas, e com MBA em Gestão de Projetos, possuo mais de 2 anos de experiência em Tecnologia, com foco atual em desenvolvimento front-end, mas também possuo noções do backend.

Durante minha carreira, adquiri conhecimento em diversas ferramentas e tecnologias, como Java, Python e JavaScript, além de frameworks/libs como React.js, Node.js, Selenium, pandas, openxls e win32, entre outros. Trabalhei com consumo de APIs, cloud GCP e banco de dados PostgreSQL, e utilizei o Grafana para monitoramento. Prezo pela qualidade dos projetos em que atuo, e sou adepta a testes unitários com Jest e Unittest, bem como metodologias ágeis como Scrum e Kanban.

Tenho um background na área administrativa, com foco em licitações e finanças, por conta disso, tenho uma forte habilidade em aplicar raciocínio lógico para resolver problemas complexos, organização e visão analítica. Também sou bem comunicativa e colaborativa, meu objetivo é sempre entender as necessidades do cliente para fornecer soluções personalizadas e satisfatórias.

Experiência

TransITe

Voluntaria Desenvolvedor web setembro de 2023 - Present (4 meses)

São Paulo

Atuo como mentora colaborando na orientação da trilha de estudos e como desensolvedora front-end utilizando o framework Angular. Minhas responsabilidades incluem o desenvolvimento de componentes responsivos e a utilização de tecnologias como Bootstrap, SCSS, SASS, HTML e JavaScript.

Grupo SBF

2 anos 7 meses

Software Engineer 1 outubro de 2022 - Present (1 ano 3 meses)

São Paulo

Associate Software Engineer

junho de 2021 - outubro de 2022 (1 ano 5 meses)

São Paulo, Brasil

Sou responsável pelo desenvolvimento de sistemas, com ênfase nas linguagens JavaScript, Python e Node.js, utilizando frameworks como Selenium e React.js para otimizar os processos em diversos departamentos da empresa.

Possuo experiência no consumo de APIs de plataformas como Google e SAP, além de trabalhar com bibliotecas como pandas, openxIs e win32, entre outras. Em projetos envolvendo portais, utilizo o GCP para garantir um desempenho sólido. Faço a conexão com banco de dados PostgreSQL e monitoramento via Grafana.

Para garantir a qualidade dos projetos, aplico testes unitários com Jest para JavaScript e Unittest para Python. A gestão dos projetos é realizada por meio de metodologias ágeis, como Scrum e Kanban.

IBM

Software Developer na IBM fevereiro de 2021 - junho de 2021 (5 meses)

São Paulo, Brasil

Projeto Agora - Neste projeto, utilizamos a linguagem C# com .NET para desenvolver e manter as APIs das aplicações, seguindo a arquitetura MVC. Utilizamos o Postman como uma das ferramentas de teste para garantir a funcionalidade das APIs.

Aplicamos metodologias ágeis, com base nas práticas do Scrum, para gerenciar de forma eficiente o ciclo de desenvolvimento do projeto, garantindo uma colaboração eficaz e entregas bem-sucedidas.

GNK CONSTRUTORA LTDA - ME

Financeiro

setembro de 2019 - janeiro de 2021 (1 ano 5 meses)

Fui responsável pelos controles financeiros, automatizando o fluxo financeiro por meio de VBA para promover a organização e eficiência. Elaborei um plano de contas gerencial para um controle mais efetivo dos custos. Além disso, criei tutoriais com o objetivo de padronizar as tarefas e garantir uma execução consistente das atividades.

Jtp Multisservicos Analista administrativo janeiro de 2014 - maio de 2018 (4 anos 5 meses) São Paulo e Região, Brasil

Desenvolvi e implementei relatórios comerciais para a prospecção de novos contratos, assim como a análise de custos associados a esses novos contratos. Também me responsabilizei pela análise da situação fiscal da empresa.

Elaborei toda a documentação necessária para a adesão e homologação dos contratos, e participei ativamente de pregões, leilões e processos de concorrência.

Dafiti Group Assistente de projetos outubro de 2013 - janeiro de 2014 (4 meses)

Fui responsável pela organização da agenda de entregas, criando um cronograma de tarefas com base na ordem de prioridades, garantindo a eficiência e cumprimento dos prazos.

Elaborei relatórios de desenvolvimento para os diretores, informando diariamente a quantidade de fases concluídas e prevendo o andamento das atividades para a semana, oferecendo uma visão clara do progresso dos projetos. Contribuí no suporte para criação de metodologias que atendessem e facilitassem o desenvolvimento dos projetos e processos da organização.

Formação acadêmica

Instituto Infnet

Graduação, Tecnologia · (2021 - 2024)

Universidade de São Paulo

MBA Gestao de Projetos, Tecnologia e Administração · (2020 - 2022)

Escola Superior de Contas de São Paulo

Elaboração de Editais e Contratos, Administração e Negócios · (2017 - 2017)

Faculdade da Aldeia de Carapicuíba

Bacharelado, Administração de Empresas · (2010 - 2013)